Diego José de Oliveira Roque

Análise e Desenvolvimento de Sistemas

diegojoroque@gmail.com | (35) 99848-2756 | linkedin.com/in/diegojoroque

Rua dos Maias, 364, Passos - MG, 37900-052 |

Habilitação A/B | Disponível para viagens.

Estudante de Análise e Desenvolvimento de Sistemas pela Universidade de Franca e Técnico em Informática pelo Instituto Federal do Sul de Minas.

Possuo experiência com formatação de computadores, instalação/configuração de hardwares/softwares, rotinas administrativas, domínio do pacote Office e conhecimento de fórmulas e funções avançadas do Excel.

EXPERIÊNCIA

Técnico de Manutenção de Computadores

Autônomo, Lavras - MG, Jan 2008 - Set 2021

- Instalação e configuração de hardwares e softwares.
- Formatação de computadores.

Auxiliar Administrativo

Canaan Foto Estúdio, Lavras - MG, Nov 2010 - Set 2012 - Abr 2014 - Ago 2014

- Elaboração de um sistema para otimizar o registro de funcionários e envio de documentos.
- Elaboração de um sistema para a comunicação junto ao Departamento Pessoal.
- Gestão de documentos físicos e digitais.
- Responsável pela cotação, compra, implantação e migração de sistema de registro de pontos.
- Responsável pela apuração de pontos, lançamentos na folha de pagamento e registro de funcionários.

Auxiliar Administrativo

CEC Objetivo, Lavras - MG, Jul 2007 - Abr 2009

- Responsável pelo laboratório de informática e manutenção de computadores.
- Elaboração e impressão de documentos e materiais didáticos.

FORMAÇÃO ACADÊMICA

CST em Análise e Desenvolvimento de Sistemas

Universidade de Franca, Lavras - MG, 2021 - 2023

Técnico em Informática

Instituto Federal do Sul de Minas Gerais, Muzambinho - MG, 2021 - 2022

Assistente Administrativo

Centro Tecnológico de Lavras, Lavras - MG, 2011 - 2012

COMPETÊNCIAS

- Experiência com instalação/configuração de hardwares/softwares e formatação de computadores.
- Domínio do pacote Office e conhecimento de fórmulas e funções avançadas do Excel.
- Experiência com rotinas administrativas.
- Habilitação A/B.

FORMAÇÕES COMPLEMENTARES

HTML 5

Curso em Vídeo, Online, 2021

40 horas

Algoritmo

Curso em Vídeo, Online, 2021

40 horas

Excel - básico ao avançado

Universidade Federal de Lavras, Lavras - MG, 2017

20 horas

Inglês Básico I

FAEPE, Lavras - MG, 2016 - 2017

80 horas